臺灣士林地方法院刑事判決
                                   110年度交簡上字第43號
上  訴  人  臺灣士林地方檢察署檢察官
被      告  黃正雄


 選任辯護人  辛啟維律師
上列上訴人因被告過失傷害案件，不服本院中華民國110年8月9
日110年度審交簡字第175號第一審刑事簡易判決（起訴案號：臺
灣士林地方檢察署110年度偵字第8048號），提起上訴，本院管
轄之第二審合議庭判決如下：
    主      文
上訴駁回。
    犯罪事實及理由
一、本案經本院合議庭審理之結果，認第一審以被告乙○○（下稱
    被告）犯刑法第284條前段過失傷害罪，量處拘役50日，並
    諭知如易科罰金，以新臺幣（下同）1,000元折算1日，其認
    事、用法及量刑均無不當，應予維持，引用第一審判決書記
    載之犯罪事實、證據及理由（詳如附件）。
二、檢察官上訴意旨略以：告訴人丙○○因被告過失行為，身體及
    精神均受有重大創傷，被告事發迄今未與告訴人達成和解，
    全無悔改之意，犯後態度尚難謂佳，原審判決判處被告拘役
    50日，量刑顯然過輕，未符罪刑相當之比例原則，判決認事
    用法既有上述違誤，自難認原判決妥適，請撤銷原判決，另
    為適當之判決等語。
三、按量刑之輕重，係事實審法院得依職權自由裁量之事項，茍
    已斟酌刑法第57條各款所列情狀而未逾越法定刑度，不得遽
    指為違法；又刑罰之量定屬法院自由裁量之職權行使，但仍
    應審酌刑法第57條所列各款事由及一切情狀，為酌量輕重之
    標準，並非漫無限制，在同一犯罪事實與情節，如別無其他
    加重或減輕之原因，下級審法院量定之刑，亦無過重或失輕
    之不當情形，則上級審法院對下級審法院之職權行使，原則
    上應予尊重（最高法院72年度台上字第6696號判決、85年度
    台上字第2446號判決意旨參照）。因此，法官之量刑，如非
    有上揭明顯違法之情事，自不得擅加指摘其違法或不當。經
    查，本案原審於量刑時已依刑法第57條規定，具體審酌被告
　　因一時疏忽而肇事，致告訴人丙○○受有如起訴書犯罪事實欄
    一、所載之傷害，行為確值非難，惟念其無前科之素行，犯
    罪後於本院準備程序中終能坦承犯行之態度，雖有意與告訴
    人和解，然雙方對賠償金額之認知尚有差距而迄未和解，兼
    衡被告已婚、有1 名未成年子女、需要扶養母親、子女及配
    偶、現從事工人、月收入新臺幣2 萬餘元之家庭、經濟、生
    活狀況，最高學歷為高中肄業之智識程度，暨被告過失程度
    、告訴人所受傷勢輕重、告訴人向左變換行向未注意其他車
    輛，亦與有過失等一切情狀，而就被告所犯之過失傷害罪，
    量處拘役50日，並諭知如易科罰金之折算標準，其認事用法
    均無違誤，且量刑並未逾越本件罪名法定刑之範圍，亦無量
    刑顯然失輕、失重而違背罪刑相當原則之情形，難認有何違
    法之處，檢察官上訴所指各節，業經原審審酌本案犯罪所生
    危害程度與被告犯後態度而為量刑，原審量刑堪稱妥適。檢
    察官上訴執前詞指摘原審量刑不當部分，尚非有據，是其上
    訴意旨為無理由，應予駁回。
據上論斷，依刑事訴訟法第455條之1第1項、第3項、第368條、
第373條，判決如主文。
本案經檢察官甲○○提起公訴，檢察官許梨雯提起上訴，檢察官吳
昭瑩到庭執行職務。
中　　華　　民　　國　　111 　年　　1 　　月　　6 　　日
                  刑事第六庭審判長法  官  雷雯華
                                  法  官  李欣潔
                                  法  官  李建忠
以上正本證明與原本無異。
本件不得上訴。
                                  書記官  林承翰
中　　華　　民　　國　　111 　年　　1 　　月　　6 　　日
附錄：本案論罪科刑法條全文
中華民國刑法第284 條
因過失傷害人者，處1年以下有期徒刑、拘役或10萬元以下罰金
；致重傷者，處3年以下有期徒刑、拘役或30萬元以下罰金。
【附件】
臺灣士林地方法院刑事簡易判決
                                  110年度審交簡字第175號
公　訴　人　臺灣士林地方檢察署檢察官
被　　　告　乙○○　男　民國00年0月00日生
                    身分證統一編號：Z000000000號
                    住○○市○○區○○路000巷00號2樓
上列被告因過失傷害案件，經檢察官提起公訴（110 年度偵字第
8048號），被告於本院準備程序中自白犯罪（110 年度審交易字
第382 號），本院認為宜以簡易判決處刑，裁定逕以簡易判決處
刑如下：
    主      文
乙○○犯過失傷害罪，處拘役伍拾日，如易科罰金，以新臺幣壹
仟元折算壹日。
    事實及理由
一、本件犯罪事實及證據，除引用附件起訴書之記載外，證據部
    分，補充「被告乙○○於本院準備程序中之自白」。
二、核被告所為，係犯刑法第284 條前段之過失傷害罪。爰以行
    為人之責任為基礎，並審酌被告因一時疏忽而肇事，致告訴
    人丙○○受有如起訴書犯罪事實欄一、所載之傷害，行為確值
    非難，惟念其無前科之素行，犯罪後於本院準備程序中終能
    坦承犯行之態度，雖有意與告訴人和解，然雙方對賠償金額
    之認知尚有差距而迄未和解，兼衡被告已婚、有1 名未成年
    子女、需要扶養母親、子女及配偶、現從事工人、月收入新
    臺幣2 萬餘元之家庭、經濟、生活狀況，最高學歷為高中肄
    業之智識程度，暨被告過失程度、告訴人所受傷勢輕重、告
    訴人向左變換行向未注意其他車輛，亦與有過失等一切情狀
    ，量處如主文所示之刑，並諭知易科罰金之折算標準，以示
    懲儆。
三、依刑事訴訟法第449 條第2 項、第3 項、第454 條第2 項，
    刑法第284 條前段、第41條第1 項前段，刑法施行法第1 條
    之1 第1 項，逕以簡易判決處刑如主文。
四、如不服本判決，得自收受送達之日起20日內，向本院提起上
    訴（附繕本）。本案經檢察官甲○○提起公訴，檢察官許梨雯
    到庭執行職務。
中　　華　　民　　國　 110　　年　　8 　　月　　9 　　日
                  刑事第二庭法  官  林季緯
以上正本證明與原本無異。
                            書記官  李文瑜
中　　華　　民　　國　 110　　年　　8 　　月　　9 　　日
附錄論罪科刑法條：
刑法第284條
因過失傷害人者，處1 年以下有期徒刑、拘役或10萬元以下罰金
；致重傷者，處3 年以下有期徒刑、拘役或30萬元以下罰金。

附件：
臺灣士林地方檢察署檢察官起訴書
                                     110年度偵字第8048號
    被　　　告　乙○○　男　43歲（民國00年0月00日生）
                        住○○市○○區○○路000巷00號2樓
                        國民身分證統一編號：Z000000000號
上列被告因過失傷害案件，已經偵查終結，認應提起公訴，茲將
犯罪事實及證據並所犯法條分敘如下：
        犯罪事實
一、乙○○於民國109 年10月8 日上午10時50分許，騎乘車牌號
  &0000; 碼000-0000號普通重型機車，沿臺北市內湖區成美橋
    由南往
    北方向行駛，行經成美橋與新明路交岔路口時，本應注意車
    前狀況，並隨時採取必要之安全措施，而依當時情形，並無
    不能注意之情事，竟疏未注意及此，即貿然前行，適丙○○
    騎乘車牌號碼000-000 號普通重型機車，沿成美橋自其同向
    右後方行駛至該交岔路口，亦疏未注意變換行向應注意其他
    車輛，即貿然向左變換行向，雙方見狀閃避不及，乙○○所
    騎乘上開車輛車頭撞及丙○○所騎乘上開機車之左側車身，
    丙○○因而人車倒地，致受有尾椎骨移位性骨折之傷害。
二、案經丙○○告訴偵辦。
        證據並所犯法條
一、證據清單及待證事實：

編號   證據名稱   待證事實  1 被告乙○○於偵查中之供述 被告固坦承於上開時、地，騎乘上開車輛與告訴人丙○○所騎乘之機車發生碰撞之事實，惟矢口否認有何過失傷害犯行，辯稱：伊騎在橋上，當時塞車，告訴人從旁邊車縫鑽出來，伊閃避不及，車子的右邊車身就撞到告訴人左側車身云云。  2 告訴人丙○○於偵查中之指訴 證明被告於上開時、地，騎乘上開車輛未注意車前狀況，而與其所騎乘之機車發生交通事故之事實。  3 臺北市政府警察局內湖分局交通分隊道路交通事故現場圖2 份、道路交通事故調查報告表(一)、(二)、道路交通事故補充資料表、道路交通事故初步分析研判表各1 份、交通事故談話紀錄表2 份、現場及車損照片11張、臺北市車輛行車事故鑑定會北市裁鑑字第1103009794號鑑定意見書1份 證明被告未注意車前狀況，並隨時採取必要之安全措施，及告訴人向左變換行向亦未注意其他車輛，均為肇事原因之事實。  4 臺北市立聯合醫院( 忠孝院區) 109 年10月9 日診斷證明書1紙 證明告訴人受有如犯罪事實欄所載傷害之事實。 


二、核被告乙○○所為，係犯刑法第284 條前段之過失傷害罪嫌。
三、依刑事訴訟法第251條第1項提起公訴。
    此　致
臺灣士林地方法院
中　　華　　民　　國　 110　　年　　4 　　月　　19　　日
                              檢　察　官  林  彥  均